臺灣臺南地方法院刑事判決
111年度訴字第985號
公  訴  人  臺灣臺南地方檢察署檢察官
被      告  陳俊宏


上列被告因傷害等案件，經檢察官提起公訴（110年度偵字第260
17號），本院判決如下：
    主  文
本件公訴不受理。
    理  由
一、公訴意旨如附件起訴書關於被告陳俊宏部分。
二、按被告死亡者，應諭知不受理之判決，且該不受理判決，得
    不經言詞辯論為之，刑事訴訟法第303條第5款、第307條分
    別定有明文。經查被告業於111年9月20日死亡，有被告之個
    人戶籍資料查詢結果1份可稽，揆諸前揭說明，爰不經言詞
    辯論，逕為不受理之判決。
三、同案被告羅威翔、辜致維、蘇秋銘、徐家豪部分，另行審理
    。　　
據上論斷，應依刑事訴訟法第303條第5款、第307條，判決如主
文。
中　　華　　民　　國　　111 　年　　10　　月　　13　　日
                  刑事第十一庭審判長法  官  陳威龍
　　　　　　　　　
　　　　　　　　　                  法  官  張婉寧
　　　　　　　　　
　　　　　　　　　                  法  官  陳嘉臨
以上正本證明與原本無異。
如不服本判決應於收受本判決後20日內向本院提出上訴書狀，並
應敘述具體理由。其未敘述上訴理由者，應於上訴期間屆滿後20
日內向本院補提理由書狀（均須按他造當事人之人數附繕本）「
切勿逕送上級法院」。 　　　　
                                    書記官  黃瓊蘭
中　　華　　民　　國　　111 　年　　10　　月　　14　　日
（附件）
臺灣臺南地方檢察署檢察官起訴書
                                    110年度偵字第26017號
　　被　　　告　羅威翔　男　25歲（民國00年0月0日生）
　　　　　　　　　　　　住○○市○區○○路000巷00號
　　　　　　　　　　　　國民身分證統一編號：Z000000000號
　　　　　　　　辜致維　男　23歲（民國00年0月00日生）
　　　　　　　　　　　　住○○市○○區○○里○○街00號
　　　　　　　　　　　　國民身分證統一編號：Z000000000號
　　　　　　　　陳俊宏　男　32歲（民國00年0月0日生）
　　　　　　　　　　　　住○○市○○區○○里○○路00號
　　　　　　　　　　　　國民身分證統一編號：Z000000000號
　　　　　　　　蘇秋銘　男　35歲（民國00年0月00日生）
　　　　　　　　　　　　住○○市○○區○○里○○○街0號
　　　　　　　　　　　　居高雄市○○區○○街000號2樓之4
　　　　　　　　　　　　國民身分證統一編號：Z000000000號
    上  1   人
    選任辯護人  李杰儒律師
　　被      告　徐家豪　男　30歲（民國00年00月00日生）
　　　　　　　　　　　　住○○市○○區○○里○○街00號12
　　　　　　　　　　　　樓
　　　　　　　　　　　　國民身分證統一編號：Z000000000號
上列被告等因傷害案件，業經偵查終結，認應提起公訴，茲將犯
罪事實及證據並所犯法條分敘如下：
　　　　犯罪事實
一、羅威翔、辜致維、陳俊宏等3人與蘇秋銘、徐家豪等2人於民
    國110年11月22日凌晨2時30分許，在臺南市○○區○○路0段000
    號「LONG BAR酒吧」內飲酒，因細故引發口角爭執，羅威翔
    、辜致維、陳俊宏等3人與蘇秋銘、徐家豪等2人竟均基於傷
    害他人身體之犯意，羅威翔、辜致維、陳俊宏等3人分別徒
    手、持玻璃杯、安全帽及球棒等物毆打，蘇秋銘、徐家豪等
    2人則徒手拉扯互毆，致羅威翔受有頭部及左眼眶挫傷、鼻
    部擦挫傷及右小腿擦挫傷等傷害，辜致雄受有右手大拇指擦
    挫傷、左手肘挫傷並局部瘀腫、左小腿擦挫傷等傷害，蘇秋
    銘則受有頭部挫傷併頭皮瘀腫、臉部多處擦挫傷、頸部及胸
    部擦挫傷、腹部挫傷、雙上臂擦挫傷、右手肘擦挫傷、雙手
    擦挫傷、雙膝及雙小腿擦挫傷等傷害，徐家豪則受有頭部挫
    傷併頭皮瘀腫、胸部及腹部挫傷等傷害；期間，羅威翔、辜
    致維、陳俊宏等3人復共同基於恐嚇危害安全之犯意聯絡，
    對蘇秋銘、徐家豪等2人恐嚇稱「你高雄來得齁，我要找你
    喔」、「我現在打電話叫人，你等一下」（均臺語）等語，
    致蘇秋銘、徐家豪等2人均心生畏懼，足以危害於安全。
二、案經羅威翔、辜致維、蘇秋銘（告訴代理人李杰儒律師）、
    徐家豪訴由臺南市政府警察局第二分局報告偵辦。
　　　　證據並所犯法條
一、證據清單暨待證事實
編號 證　據　清　單 待　證　事　實 一 證人（即告訴人兼被告）羅威翔於警詢時及偵查中之供述 1.告訴人兼被告羅威翔、 告訴人兼被告辜致維、 被告陳俊宏等3人，與 告訴人兼被告蘇秋銘、 徐家豪等2人發生口 角，羅威翔有徒手、持酒杯（玻璃杯）與蘇秋銘、徐家豪等2人互毆之事實。 2.被告羅威翔辯稱：我與被告辜致維都沒有拿工 具，安全帽、球棒我沒有看到等語。 3.告訴人羅威翔之右腳小 腿遭被告蘇秋銘、徐家豪等2人推擠而擦撞到高腳椅受傷；左臉頰挫傷是遭蘇秋銘、徐家豪等2人用手打傷的等事實。 4.被告羅威翔辦稱：我不知道我及我友人有出言恐嚇告訴人蘇秋銘等語。 二 證人（即告訴人兼被告）辜致維於警詢時及偵查中之供述 1.告訴人兼被告辜致維、 告訴人兼被告羅威翔、被告陳俊宏等3人與告訴人兼被告蘇秋銘、徐家豪等2人發生口角，辜致維有徒手與蘇秋銘、徐家豪等2人互毆之事實。 2.被告辜致維辯稱：我及友人沒有持工具攻擊對方，玻璃杯是衝突時不小心掉在地上，安全帽我不知道，球棒應該是友人拿出來防身用的，沒有使用過等語。 3.告訴人辜致維之左腳小腿擦傷遭被告徐家豪推倒撞到椅子造成。 4.被告辜致維辯稱：我沒 有出言恐嚇，我不知道誰說的，也沒聽到，我只聽到對方說自己是高雄人，我只有講話大聲，沒有恐嚇等語。 三 證人即被告陳俊宏於警詢時及偵查中之供述 1.被告陳俊宏、羅威翔、辜致維等3人與告訴人兼被告蘇秋銘、徐家豪等2人發生口角，陳俊宏有徒手與蘇秋銘、徐家豪等2人互毆之事實。 2.被告陳俊宏辯稱：我從外面拿球棒進來店內要嚇他們，沒有使用，安全帽我不知道等語。 3.被告陳俊宏辯稱：我沒 有出言恐嚇，我不知道 誰說的，也沒聽到，我 只聽到對方說自己是高 雄人，我只有講話大聲 ，沒有恐嚇等語。 四 證人（即告訴人兼被告）蘇秋銘於警詢時及偵查中之供述 1.被告蘇秋銘辯稱：我沒有與人互毆，過程中被 告徐家豪不斷試圖保護我等語。 2.黑色衣服男子（被告羅 威翔）向我頭部揮拳， 黑色衣服男子等10幾人 衝向我，有人拿棒球棒 、安全帽、玻璃杯向我 頭部施打，安全帽、棒 球棒我不曉得有沒有打 到我；灰衣男子、黑衣 男子及對方友人持續以「你高雄來得齁，我要找你喔」、「我現在打電話叫人，你等一下」（均臺語）進行恐嚇等事實。 五 證人（即告訴人兼被告）徐家豪於警詢時及偵查中之供述 1.被告徐家豪辯稱：我沒 有與人互毆，我都是雙手舉高並護著被告蘇秋 銘等語。 2.灰色衣服男子先揮拳打 告訴人蘇秋銘的臉部，黑色衣服也出拳打告訴人蘇秋銘的臉部，友人持安全帽砸我臉等事實實。 六 證人即當天現場目擊之蔡佩臻於警詢時之證述　　 穿著灰色上衣及黑色短袖上衣兩名男子先以徒手毆打告訴人兼被告蘇秋銘與徐家豪；又以吧檯上的酒杯及調酒玻璃杯砸向蘇秋銘、徐家豪；穿著灰色上衣男子跑出去拿半罩是安全帽進來繼續攻擊，灰色上衣及黑色短袖上衣各拿1隻球棒進來毆打蘇秋銘、徐家豪等事實。　　　 七 證人即當天現場目擊之嚴霈儀於警詢時之證述　　 （同上） 八 證人即當天現場目擊之尤致鈞於警詢時之證述　　 1.證人尤致鈞為上址店長。 2.被告羅威翔、辜致維等2人與被告蘇秋銘、徐家豪等2人以徒手方式  互毆等語。 九 郭綜合醫院診斷證明書1份（警卷第49頁） 告訴人羅威翔受有頭部及左眼眶挫傷、鼻部擦挫傷及右小腿擦挫傷等傷害之事實。　　　　 十 郭綜合醫院診斷證明書1份（警卷第51頁） 告訴人辜致維受有右手大拇指擦挫傷、左手肘挫傷並局部瘀腫、左小腿擦挫傷等傷害之事實。　　　　 十一 郭綜合醫院診斷證明書1份（警卷第53頁） 告訴人蘇秋銘受有頭部挫傷併頭皮瘀腫、臉部多處擦挫傷、頸部及胸部擦挫傷、腹部挫傷、雙上臂擦挫傷、右手肘擦挫傷、雙手擦挫傷、雙膝及雙小腿擦挫傷等傷害之事實。　　　　 十二 郭綜合醫院診斷證明書1份（警卷第55頁） 告訴人徐家豪受有頭部挫傷併頭皮瘀腫、胸部及腹部挫傷等傷害之事實。　　　　 十三 現場照片16張 全部犯罪事實。 
二、核被告羅威翔、辜致維、陳俊宏等3人所為，均係犯刑法第2
    77條第1項之普通傷害、刑法第305條之恐嚇危害安全等罪嫌
    ，請分論併罰。被告蘇秋銘、徐家豪等2人所為，均係犯刑
    法第277條第1項之普通傷害罪嫌。
三、至告訴人蘇秋銘另認被告羅威翔、辜致維、陳俊宏等3人分
    別徒手、持玻璃杯、安全帽及球棒等物毆打告訴人蘇秋銘，
    有殺人之主觀犯意，而認被告羅威翔、辜致維、陳俊宏等3
    人涉有刑法第271條第2項、第1項殺人未遂罪嫌等語。惟按
    刑法殺人罪之成立，需於實施行為時，即具有使其喪失生命
    之故意，倘欠缺此種故意，要難遽以殺人未遂罪論處，並應
    斟酌其使用之兇器種類、攻擊之部位、行為時之態度、表示
    ，以及深入觀察行為人與被害人之關係、衝突之起因、行為
    當時所受之刺激、下手力量之輕重，被害人受傷之情形及行
    為人事後之態度等各項因素予以綜合觀察論斷，最高法院分
    別著有20年度非字第104號、44年度台上字第373號、48年度
    台上字第33號、78年度台上字第5216號等判決意旨可資參照
    。經查，本件告訴人蘇秋銘自陳其與被告羅威翔、辜致維、
    陳俊宏等3人素未相識，依雙方及證人尤致鈞於警詢時所述
    ，本案係起因於上址偶遇後，雙方發生口角爭執所引起之偶
    發衝突，衡情當不至於引發被告羅威翔、辜致維、陳俊宏等
    3人對告訴人蘇秋銘之殺人動機，倘若被告羅威翔、辜致維
    、陳俊宏等3人確有意致告訴人蘇秋銘於死，應不會僅朝告
    訴人蘇秋銘毆打。併參諸告訴人蘇秋銘提出之診斷證明書，
    告訴人蘇秋銘除受有「頭部挫傷併頭皮瘀腫、臉部多處擦挫
    傷、頸部及胸部擦挫傷、腹部挫傷、雙上臂擦挫傷、右手肘
    擦挫傷、雙手擦挫傷、雙膝及雙小腿擦挫傷等傷害」之傷勢
    外，別無其他致命性傷勢，則綜合上開客觀事證，難認被告
    羅威翔、辜致維、陳俊宏等3人主觀上確有故意殺人之犯意
    ，自無從以殺人未遂罪責相繩。此外，復查無其他積極證據
    證明被告羅威翔、辜致維、陳俊宏等3人有何殺人未遂之犯
    行，惟此部分若成立犯罪，核與上開起訴部分之基本事實同
    一，為起訴效力所及，爰不另為不起訴處分，併此敘明。
四、另報告意旨固認被告羅威翔、辜致維、陳俊宏等3人與被告
    蘇秋銘、徐家豪等2人等上開行為亦涉犯刑法第150條妨害秩
    序罪嫌。惟按刑法第150條既屬妨害秩序之一種犯罪，則在
    實施強暴脅迫之人，自須具有妨害秩序之故意，始與該條之
    罪質相符，且依109年1月15日新修正施行之刑法第150條妨
    害秩序罪，立法理由謂（第149條之公然聚眾解釋適用於第1
    50條），本條修正係為免此等多數人犯妨害秩序案件規模擴
    大，亦容易傷及無辜，而所謂公然聚眾，包括自動與被動聚
    集及事前約定或隨時可增加人數等情事。易言之，若非出於
    具妨害秩序之故意而發動引誘，進而聚集特定或不特定多數
    人於一定公共場所或公眾得出入之場所地點，而擴大規模實
    施強暴脅迫、助勢行為，則難以構成本罪。經查，本件據被
    告羅威翔、辜致維、陳俊宏等3人與被告蘇秋銘、徐家豪等2
    人之供述、證人蘇佩臻、顏霈儀、尤致鈞等人之證詞可知，
    本件雙方係因臨時口角衝突產生爭執，且過程中再無他人加
    入至現場，足見被告等5人所為之傷害行為，係因偶然發生
    糾紛而起，被告等5人並無針對該突發之事件，更發動引誘
    聚集特定或不特定多數人之行為，是主觀上應無聚眾而妨害
    秩序之犯意，與上開新修正刑法第150條妨害秩序罪之立法
    意旨即有未合，自難遽以該罪相繩。惟上開妨害秩序部分若
    成立犯罪，與上揭起訴部分，分別有想像競合犯之裁判上一
    罪、基本社會事實同一之關係，而為起訴效力所及，均爰不
    另為不起訴處分，併此敘明。
五、依刑事訴訟法第251條第1項提起公訴。
　　此　致
臺灣臺南地方法院
中　　華　　民　　國　 111　　年　　8　　 月　  4 　　日
　　　　　　　　　　　　　　　檢察官　莊  立  鈞
本件正本證明與原本無異
中　　華　　民　　國　 111　　年　　8　   月　  15　　日
                              書  記  官  林志誠